Inventaris van de archieven van de Nationale Raad voor Maatschappelijk Welzijn: Werkgroep Antillianen, 1968-1971; Stichting Welzijn Antillianen, 1971-1976
Nationaal Archief, Den Haag
- ARCHIEF VAN DE LANDELIJKE STICHTING WELZIJN VOOR ANTILLIANEN. (1971-1976)., II.
  - ARCHIEF VAN HET STICHTINGSBESTUUR, A.
    - Taakuitoefening., 2.
      - Welzijnszorg in het algemeen., a.
        - Circulaires van het dagelijks bestuur aan bestuursleden, houdende concepten van beleidsschema's en taakanalyses van de L.S.W.A. Gestencild., 1972, 1973; 60; 1 omslag.
        - Nota's van het dagelijks bestuur aan de bestuursleden over de deelname van de L.S.W.A. aan gesprekken met de Koninkrijkscommissie. Gestencild, getypt., 1972, 1974; 61; 2 stukken.
        - "Gesignaleerd", tweemaandelijks bulletin van de L.S.W.A., nummers 1 en 2. Gestencild. Januari, maart., 1973; 62; 3 deeltjes.
          Nummer 1 is in tweevoud aanwezig.
      - Welzijnszorg op sociaal terrein., b.
        - Correspondentie over een door de L.S.W.A. op te stellen brochure ter voorlichting aan Antillianen, die in Nederland gaan werken., 1971; 63; 1 omslag.
        - Doorslag van een nota van T.I. Marchena, voorzitter van de L.S.W.A.,aan de bestuursleden, naar aanleiding van berichten over mishandeling van een kleurling door een groep Rotterdamse taxichauffeurs, met concept., 1 december 1971; 64; 2 stukken.
        - Stukken betreffende de werkzaamheden van een contactgroep Veldwerkers binnen de L.S.W.A. ter coördinering van het plaatselijke sociale werk onder Antillianen met ingekomen rapporten naar aanleiding van door veldwerkers gemaakte studies over deelproblemen., 1971-1974; 65; 1 omslag.
          Met tafel op de ingekomen rapporten.
        - Stukken betreffende hulpverlening aan individuele Antillianen., 1971-1975; 66; 1 omslag.
        - "Opvang-rapport 1971", ingekomen rapport van de Stichting Antilliaanse Studentenraad over de opvang van Antillianen, die in Nederland komen studeren, met correspondentie., Februari-maart 1972; 67; 1 omslag.
        - Stukken betreffende de deelneming van de L.S.W.A. aan de werkgroep Minderheidsgroepen ter voorbereiding van een congres van de Internationale Federatie van Buurthuizen en Buurtwerkinstellingen. I.F.S., Maart-april 1972; 68; 1 omslag.
        - Stukken betreffende klachten van Antilliaanse verpleegsters in het verpleegtehuis Heremaler Hof in Harmelen over hun bejegening door de directie en het overige personeel., Maart-april 1972; 69; 1 omslag.
        - Stukken betreffende een protestbrief van de L.S.W.A. aan Burgemeester en Wethouders van Rotterdam tegen een raadsbesluit over de toewijzing van woningen aan "buitenlanders en rijksgenoten"., September-oktober 1972; 70; 1 omslag.
        - Stukken betreffende pogingen van het stichtingsbestuur om een gunstig werkklimaat voor Antillianen in Nederland te bewerkstelligen., 1972-1975; 71; 1 omslag.
        - Stukken betreffende de deelneming van een delegatie van de L.S.W.A. aan het Europese Congres van gastarbeiders in Wageningen., 1973-1974; 72; 1 omslag.
        - Doorslag van een telegram van de voorzitter aan minister-president J. den Uyl tegen de houding van"de nederlandse gemeenschap" ten aanzien van migranten., 11 september 1974; 73; 1 stuk.
        - Circulaires van het secretariaat over een door de stichting te organiseren cursus sociale vaardigheid., 1974; 74; 3 stukken.
        - Stukken betreffende inventarisaties van bedrijven, waarin Antillianen werkzaam zijn, met lijst van studerende Antillianen in de medicijnen., 1974 en z.j.; 75; 1 omslag.
        - Stukken betreffende de deelneming van de L.S.W.A. en van plaatselijke Antilliaanse organisaties in de interdepartementale commissie voor beleidscoördinatie ten behoeve van Surinaamse en Antilliaanse rijksgenoten (I.C.B.R.) en in het overleg over de spreiding van naar Nederland migrerende Surinamers en Antillianen., 1974-1975; 76; 1 pak.
        - Ingekomen notulen van de tweede en derde begeleidingscommissie Onderzoek Segregatie Rotterdam naar samenlevingsmogelijkheden met minderheidsgroeperingen aldaar., Februari-juni 1975; 77; 2 stukken.
        - Stukken betreffende een bijdrage van de L.S.W.A. aan een door de Nationale Raad voor Maatschappelijk Welzijn in te dienen nota ten behoeve van de Adviesaanvraag Algemeen. Maatschappelijk Werk aan het ministerie van Cultuur, Recreatie en Maatschappelijk Werk., Juni 1975; 78; 1 omslag.
        - Ingekomen teksten van een televisierapportage over de werkomstandigheden van Antilliaanse ziekenverzorgster??? in Nederland., z.j.; 79; 1 omslag.
      - Welzijnszorg op het terrein van cultuur en recreatie., c.
        - Ingekomen verzoeken van studenten aan universiteiten om medewerking bij de samenstelling van hun scripties., 1971-1975; 80; 1 omslag.
        - Doorslag van een brief van het secretariaat aan de Rijksvoorlichtingsdienst, houdende bevestiging van een verzoek om beschikbaarstelling van de film "Corsow" voor een bijeenkomst van Antillianen in Weert., 25 februari 1972; 81; 1 stuk.
        - Doorslag van een brief van T.I. Marchena, voorzitter van de L.S.W.A., aan de leden van een samen te stellen werkgroep Folklore., 11 augustus 1972; 82; 1 stuk.
        - Stukken betreffende de activiteiten van een werkgroep Sportbeoefening en de daaruit voorkomende oprichting van een Antilliaanse Sportraad., 1972-1975; 83; 1 omslag.
        - Stukken betreffende door de L.S.W.A. georganiseerde sporttoernooien., 1972-1974; 84; 1 omslag.
        - Ingekomen aanbevelingen van optredende of exposerende Antilliaanse kunstenaars., 1972-1974; 85; 1 omslag.
        - Stukken betreffende de deelneming van de L.S.W.A. bij de huldiging van Antilliaanse sportvedetten., 1972-1974; 86; 1 omslag.
        - Correspondentie over de oprichting van een Surinaams Antilliaanse Omroepstichting en over de deelneming aan radiouitzendingen voor Antillianen en Surinamers., 1972-1974; 87; 1 omslag.
      - Voorlichting over het moederland en bevordering van remigratie., d.
        - Stukken betreffende de activiteiten van een werkgroep ter stimulering en ondersteuning van plaatselijke informatiecentra binnen de Antilliaanse verenigingen over de Nederlandse Antillen., 1971-1974; 88; 1 omslag.
        - Stukken betreffende pogingen van de L.S.W.A. om bij de K.L.M. lagere tarieven voor de vluchtroute Nederland-Curaçao te bewerkstelligen, met ingekomen reclamemateriaal voor reizen naar de Nederlandse Antillen., 1971-1972 en z.j.; 89; 1 omslag.
        - Lijsten van boeken over de Nederlandse Antillen, met correspondentie over door de stichting terwille van de voorlichting over de Antillen te verzamelen literatuur., 1972; 90; 1 omslag.
        - Correspondentie over projecten tot remigratie van in Nederland verbijvende Antillianen en over de terugkeer van Antilliaanse studenten., 1972-1974; 91; 1 omslag.
        - Correspondentie, gevoerd naar aanleiding van verzoeken om ondersteuning van de Stichting Jeugdwerk Divi-Divi in Curaçao., 1972-1974; 92; 1 omslag.
        - Ingekomen toelichting bij het rapport van het Stanfort Research Institute over de industrialisatiemogelijkheden van Curaçao door de Stichting tot Bevordering van Investeringen op de Nederlandse Antillen, met tekst van de jaarrede van de voorzitter van de Kamer van Koophandel van Curaçao., Januari 1973; 93; 1 omslag.
  - ARCHIVALIA VAN DE ANTILLIAANSE SPORTRAAD. (1975)., B.
    - Notulen., 1975; 94; 1 omslag.
    - Agenda's van vergaderingen, met correspondentie en bijlagen., 1975; 95; 1 omslag.
    - Stukken betreffende de organisatie van sporttoernooien., 1975; 96; 1 omslag.